Minutes et répertoires du notaire Thomas CARTIER, 18 avril 1613 - décembre 1632 (étude XIII)
Archives nationales
- Minutes de Thomas CARTIER, janvier 1625 - décembre 1632; MC/ET/XIII/1/A - MC/ET/XIII/16
  - Minutes. 1632, janvier - juin, janvier - juin 1632; MC/ET/XIII/15
    - ORFÈVRE Maître Apprentissage § Mise en apprentissage, par Antoine MOUTON, marchand à Saint-Maur-des-Fossés, pour 8 ans, de Pierre MOUTON, son fils, âgé de 14 ans, chez Germain GUICHART, maître orfèvre à Paris, moyennant 150 livres., 28 février 1632; MC/ET/XIII/15
      contrat d'apprentissage; Mouton, Antoine; Mouton, Pierre; Guichart, Germain
    - BOURIN (Abraham) maçon § Obligation d'Aliénor MAILLART, veuve de. .., demeurant à Compiègne, envers Pierre VERGNE, marchand joaillier à Paris, de 57 livres en prêt., 28 février 1632; MC/ET/XIII/15
      obligation; Bourin, Abraham
    - Mise en apprentissage par Alexandre Jaquesson, imprimeur demeurant rue Neuve Saint-Louis, paroisse Saint-Barthélemy, pour 2 ans, de sa fille, Jeanne Jaquesson, sans aucun débours, chez Madeleine Bruneau, garnisseuse de gants pour le Palais, rue Saint-Germain-de-l'Auxerrois., 3 mars 1632; MC/ET/XIII/15
      contrat d'apprentissage; Bruneau, Madeleine; Jaquesson, Alexandre; Jaquesson, Jeanne
    - BEAUGRAND (Baptiste de) Secrétaire de la chambre du Roi et écrivain en ses bibliothèques, demeurant au cloître et paroisse Saint-Germain-de-l'Auxerrois § Vente de terre sur la chaussée du Roule tenant à celles de Baptiste de BEAUGRAND, par Jean BARON, maître jardinier, à Baptiste de BEAUGRAND, 4 mars 1632; MC/ET/XIII/15
      acte de vente; Beaugrand, Baptiste de
    - BEAUGRAND (Baptiste de) Secrétaire de la chambre du Roi et écrivain en ses bibliothèques, demeurant au cloître Saint-Germain-de-l'Auxerrois § Transaction par Baptiste de BEAUGRAND agissant comme tuteur de Jean et Maximilien de BEAUGRAND, ses neveux, enfants de défunts Jean de BEAUGRAND, secrétaire de la chambre du Roi et de Marie CHEVRIE d'une part, Etienne CRESPET, maître écrivain à Paris, d'autre part, ce dernier ayant fait des écritures pour led. défunt BEAUGRAND., 4 mars 1632; MC/ET/XIII/15
      accord; Beaugrand, Baptiste de; Crespet, Etienne
    - VOUILLE-les-MARAIS (prieuré de) diocèse de Maillezais ordre de Saint-Benoît § Procuration de François de VILLEGAGNON, chanoine régulier de l'ordre de Prémontré, prouvu du prieuré de VOUILLE-les-MARAIS, demeurant à Paris au Collège de Clermont, à Nicolas GIRAULT, fermier du revenu temporel du prieuré de VOUILLE-les-MARAIS, pour la prise de possession du prieuré de VOUILLE-les-MARAIS; 2 actes, 7 mars 1632; MC/ET/XIII/15
      Vouille-les-Marais, prieuré de
      procuration; Villegagnon, François
    - BOURCIER (Louis) marchand fripier à Paris, demeurant en la Montagne Sainte Geneviève, à l'enseigne de l'Image Saint-Louis § Inventaire à la requête de Louis BOURCIER, après décès d'Anne METAYER, sa femme. (Prisée de la boutique), 8 mars 1632; MC/ET/XIII/15
      inventaire après décès; Bourcier, Louis
    - VOITURIER par EAU (marché) § Promesse par Jean et Olivier LE MALLE, voituriers par eau rue Saint-Germain-de-l'Auxerrois, à René LE BRET, marchand poissonnier quai de la Mégisserie, de lui monter 4 boutiques garnies de leur barres et gouvernaux du port des Bouticles, dont deux au port de Germigny, une au port de Poissy, l'autre au port de Châlons, moyennant 33 livres pour le montage de 3 des boutiques, 9 mars 1632; MC/ET/XIII/15
    - PLANCHE-MIBRAY (rue de la) Maison à l'enseigne du Grand cerf volant § Bail par Jean Thuille, bourgeois de Paris, pour 4 ans, à Richard FAUVE, maître chapelier, bourgeois de Paris, de lieux dépendant de la rue de la PLANCHE-MIBRAY que le preneur occupe, moyennant 500 livres de loyer annuel., 10 mars 1632; MC/ET/XIII/15
      bail; Fauve, Richard; Thuille, Jean
    - COUTURIÈRE (Apprentissage) § Mise en apprentissage par Michelle Demerre, veuve de Jean Cotreuil, tailleur d'habits pour 3 ans, de sa fille Jacqueline Fouquet, fille de défunt Charles Fouquet, son premier mari, chez Marie Huet, fille de Jean Huet, maître tailleur d'habits à Paris, assistée de son dit père, qui doit enseigner la couture à ladite apprentie, moyennant 42 livres., 10 mars 1632; MC/ET/XIII/15
      contrat d'apprentissage; Huet, Marie; Huet, Jean; Fouquet, Fouquet, Charles; Jacqueline; Demerre, Michelle; Cotreuil, Jean
    - PÂTISSIER-OUBLIER (Me) LOBINOIS (Jean) grande rue Saint-Jacques § Vente à Jean LOBINOIS d'une grande maison avec jardin planté d'arbres fruitiers sise hors la porte Saint-Victor, enseigne de l'Ecu de Lorraine; Obligation de Jean LOBINOIS envers Laurent LE BOUC, aussi maître pâtissier-oublier à Paris. (A la suite 1633, 3 décembre, quittance à Jean LOBINOIS), 11 mars 1632 - 12 mars 1632; MC/ET/XIII/15
      Saint-Victor, faubourg
      acte de vente; obligation; quittance; Lobinois, Jean; Damont, Fiacre
    - Vente par Adrien Lefebvre, maître serrurier, et sa femme, Marguerite Daniel, l'aînée, demeurant rue Saint-Antoine, par Jean Mahaut, maître vitrier, et sa femme, Marguerite Daniel, la jeune, à Nicolas Rignour, laboureur à Amfreville-sous-les-Monts logé à la Rose Blanche, rue Saint-Germain-l'Auxerrois, des biens que les Daniel ont hérités de leurs parents, oncle et soeur, dans les, paroisses d'Amfreville-sous-les-Monts, Seigneville et Phélipon en Normandie [sic pour Flipon], moyennant 600 l. comptant et de nombreuses charges., 15 mars 1632; MC/ET/XIII/15
      Documents du Minutier central concernant les peintres, sculpteurs et graveurs au XVIIe siècle (1600-1650), par Marie-Antoinette Fleury et Martine Constans, tome II [études XI à XX, 2445 actes], Paris, Archives nationales, 2010, notice n°1462.(instrument de recherche imprimé dématérialisé, certaines notices sont plus détaillées dans la version intégrale accessible en ligne par la rubrique 'Autres instruments de recherche', voir contexte dans le Plan d’orientation général - Notaires de Paris, guides thématiques du Minutier).
      Mahaut, Jean; Daniel, Marguerite; Lefebvre, Adrien
    - Vente par Etienne Cudefo, maître orfèvre demeurant Ile du Palais et Jeanne Lucas, sa femme, Antoine LUCAS, maître orfèvre demeurant rue des Arcis, autres membres de la famille LUCAS, à François Du Manjot, maître taillandier à Paris et Catherine Millet, sa femme, de la maison à l'enseigne de la Rose rouge, rue des Déchargeurs, avec obligation de continuer une rente de 12 £. 10 s. à Nicolle LE VOYER, veuve de Charles BESNARD, maître orfèvre à Paris. Même date: constitution de rente à ladite LE VOYER. Autre, 16 mars 1632 - 18 mars 1632; MC/ET/XIII/15
      Déchargeurs, rue des; Rose rouge (enseigne de la)
      constitution de rente; acte de vente; obligation; Cudefo, Etienne; Lucas, Jeanne; Lucas, Antoine; Du Manjot, François; Millet, Catherine; Le Voyer, Nicolle; Besnard, Charles
    - LHUISIBLE (Jean) Contrôleur ordinaire de la maison du Prince de CONDE § Constitution par François DUMANJOT, maître taillandier en fer blanc à Paris et Catherine MILLET, sa femme, à Jean LHUISIBLE, absent, acceptant par Gilles LONGUET, procureur au Châtelet, de 62 £. 10 s. de rente, moyennant 1000 £. ts. (A la suite: quittance de rachat par Philippe LABBE, et Marguerite MAHON, sa femme, auparavant veuve de Jean LHUISIBLE 1634, 18 novembre), 16 mars 1632; MC/ET/XIII/15
      quittance; Lhuisible, Jean; Du Manjot, François
    - LE FRON (Daniel) maître plombier-fontainier à Paris § Renonciation par Jeanne GREBET, veuve de... demeurant rue de la Juiverie, à la succession dud. défunt son mari. Compte par lad. veuve., 17 mars 1632; MC/ET/XIII/15
      Le Fron, Daniel
    - AMYART (Servan) maître couvreur de maisons à Paris § Transport par les héritiers de défunt Guillaume CHARLOT, aussi maître couvreur de maisons à Paris, d'une somme dûe par. .., 18 mars 1632; MC/ET/XIII/15
      Amyart, Servan
    - DÉCHARGEURS (rue des) Maison à l'enseigne de la Rose-rouge § Bail par François DUMANJOT, maître taillandier à Paris, pour 4 ans, à Charles COREAU, maître peaussier-teinturier, demeurant en la rue des DÉCHARGEURS, de lad. maison, moyennant 400 livres de loyer annuel., 18 mars 1632; MC/ET/XIII/15
      bail; Déchargeurs, rue des
    - CHARLOT (Guillaume) maître couvreur de maisons à Paris § Quittance de René GAULT, huissier commis au greffe de la prévôté de France, à Jeanne MARCHANT, femme d'Antoine BILLE, auparavant veuve de. .. et transport d'une somme dûe à Antoine CHARLOT, marchand de vins, par Servan AMYART, maître couvreur de maisons à Paris. (A la suite: 1633, 4 juillet, quittance à lad. MARCHANT et aud. Antoine CHARLOT), 18 mars 1632; MC/ET/XIII/15
      quittance; Charlot, Guillaume
    - COUVREUR de MAISONS (Me) à Paris AMIART Servan § Transport d'une somme du par. .., 18 mars 1632; MC/ET/XIII/15
      Amiart, Servan
    - AMAURY (Pierre) maître orfèvre à Paris § Transport par Marguerite LE COUVREUR, veuve de. .. demeurant rue de la Vieille-Monnaie, à Nicole LE VOYER, veuve de Charles BESNARD, aussi maître orfèvre à Paris, 19 mars 1632; MC/ET/XIII/15
      Amaury, Pierre; Le Couvreur, Marguerite
    - ORFÈVRE maître à Paris, AMAURY Pierre § Constitution par Marguerite LE COUVREUR, veuve de. .. demeurant rue de la Vieille-Monnaie., 19 mars 1632; MC/ET/XIII/15
    - Inventaire après décès de Marie BOULLIETTE, femme de maître orfèvre demeurant près du Grand Châtelet, enseigne de la Chaîne d'or, en présence de Philippe BOULLIETTE, maître orfèvre demeurant en l'Ile du Palais, sur le quai regardant les Augustins, subrogé tuteur, avec prisée du fonds d'orfèvrerie par Jean JOURNEL, maître orfèvre à Paris, 22 mars 1632; MC/ET/XIII/15
      inventaire; Boulliette, Philippe; Journel, Jean; Proyart, Robert
    - Ratification par Renée Chevallier, veuve d'Anne de LAMARCK, comte de BRESME, à présent logée sur le quai de la Tournelle. à un traité sous seing privé fait entre René Le Bret, marchand poissonnier, bourgeois de Paris, et Baptiste Delien, receveur de la terre de Chaumont, pour la pêche dans l'étang de la Gravelle dépendant de ladite terre., 22 mars 1632; MC/ET/XIII/15
      Chevallier, Renée; Le Bret, René; Lamarck, Anne de; Delien, Baptiste
    - PARMENTIER (Christophe) maître rôtisseur rue Saint-Germain-de-l'Auxerrois, enseigne du Corbeau § Inventaire des biens de défunt Christophe PARMENTIER à la requête de Jeanne TRELAN, sa seconde femme, 23 mars 1632; MC/ET/XIII/15
      inventaire; Parmentier, Christophe
    - TAILLANDIER en FER BLANC (Apprentissage) § Service de Nicolas DU MANJOT, fils de Gilles DU MANJOT, quincaillier à Guise, pour 3 ans, chez Louis DU MANJOT, maître Apprentissage TAILLANDIER en FER BLANC à Paris, sans aucun débours, 24 mars 1632; MC/ET/XIII/15
      contrat d'apprentissage; Du Manjot, Louis
    - JOUAN (Pierre) Pain d'épicier rue Marivaux § Inventaire des biens de défunt Pierre JOUAN à la requête de ses créanciers., 24 mars 1632; MC/ET/XIII/15
      inventaire; Jouan, Pierre
    - CHARLOT (Guillaume) maître couvreur de maisons à Paris § Obligation de Jeanne MARCHAND, femme séparée de biens d'Antoine BILLE et auparavant veuve de. .., demeurant rue de Grenelle, paroisse Saint-Sulpice, envers Antoine CHARLOT, marchand de vins à Paris, son fils., 27 mars 1632; MC/ET/XIII/15
      obligation; Charlot, Guillaume
    - LHUISIBLE (Jean) Contrôleur ordinaire de la maison du prince de CONDE. § Constitution par la famille COUSIN, marchands merciers à Paris, à Jean LHUISIBLE absent, représenté par Gilles LONGUET, procureur au Châtelet, de 50 £. de rente, moyennant 800 £. (A la suite: même date, indemnité à Jean DU CARNAY; en marge: 1637, 13 février, quittance de rachat par Jean LHUISIBLE), 27 mars 1632; MC/ET/XIII/15
    - ROMANET (Etienne) Conseiller du Roi au présidial de Limoges, à présent à Paris. § Promesse d'Antoine BAYLE, conseiller du Roi, à Etienne ROMANET de lui restituer une lettre de change tirée par Joseph ROMANET, marchand à Limoges., 30 mars 1632; MC/ET/XIII/15
      Romanet, Etienne
    - GAUDIN (Marie) Marchande publique demeurant au cimetière Saint-Jean-en-Grève § Accord à la suite d'une dispute., 30 mars 1632; MC/ET/XIII/15
      accord; Gaudin, Marie
    - MARCHANDE PUBLIQUE GAUDIN (Marie) Cimetière Saint-Jean § Accord, 30 mars 1632; MC/ET/XIII/15
    - Transaction entre Louis Chartier, chargeur de bois au port de l'École, Renée Freslon, sa femme, jadis veuve de Barthélemy Julliet, gagne-denier, demeurant rue des Deux-Portes, d'une part, et Denise Robeline, veuve de Raymond Pain, commissaire de l'artillerie de France, demeurant rue de Lourcine, Guillaume Julliet, chirurgien et barbier, demeurant à Argenteuil, Charles Julliet, écuyer de Mme de Beaumont, demeurant rue des Deux-Écus, Marie Julliet, veuve de François Barny, huissier en la prévôté de l'hôtel, demeurant au faubourg Saint-Honoré, Jacques Thoury et Marguerite Julliet, sa femme, d'autre part, réglant la succession de Pierre Julliet, maître apothicaire-épicier, bourgeois de Paris., 30 mars 1632; MC/ET/XIII/15
    - JULLIET (Barthélemy) gainier à Paris § Transaction entre Louis LE CHARTIER et Renée FRESLON, sa femme, auparavant veuve de Barthélemy JULLIET et les différents héritiers dud. défunt Barthélemy JULLIET, 30 mars 1632; MC/ET/XIII/15
      accord; Julliet, Barthélemy
    - PLOMBIER-FONTAINIER (Me) à Paris LE FRON (Daniel) § Bail par les héritiers de défunt..., 1er avril 1632; MC/ET/XIII/15
      bail; Le Fron, Daniel; plombier
    - JUIVERIE (rue de la) Maison à l'enseigne de la Croix blanche § Bail par Jean MUYDEBLÉ, maître menuisier à Paris Marie LE FRON, sa femme, pour 4 ans, à Innocent LE FRON, maître plombier-fontainier à Paris, de la rue de la JUIVERIE dont ils ont hérité de défunt Daniel LE FRON, maître plombier-fontainier à Paris, moyennant 650 livres de loyer annuel., 1er avril 1632; MC/ET/XIII/15
      bail; Juiverie, rue de la
    - LE FRON (Innocent) maître plombier-fontainier à Paris, demeurant rue de la Juiverie § Accommodement entre. .. fils de défunt Daniel LE FRON, même vacation, et Jean MUYDEBLE, maître menuisier, à cause de Marie LE FRON, sa femme, héritiérs par moitié dud. défunt LE FRON., 1er avril 1632; MC/ET/XIII/15
      Le Fron, Innocent
    - LE FRON (Innocent) maître plombier-fontainier rue de la Juiverie § Bail par Jean MUYDEBLE, maître menuisier à Paris et Marie LE FRON, sa femme, héritiers de défunt Daniel LE FRON, maître plombier-fontainier, à. .. de la maison de la Croix blanche, rue de la Juiverie., 1er avril 1632; MC/ET/XIII/15
      bail; Le Fron, Innocent
    - LE FRON (Daniel) maître plombier-fontainier à Paris § Bail d'une maison rue de la Juiverie, enseigne de la Croix Blanche par les héritiers de défunt. .., 1er avril 1632; MC/ET/XIII/15
      bail; Le Fron, Daniel
    - MUIDEBLÉ (Jean) maître menuisier rue des Billettes et Marie LE FRON sa femme. § Accommodement entre. .. et Innocent LE FRON, maître plombier-fontainier à Paris, pour les sommes qu'ils ont à partager comme héritiers de défunt Daniel LE FRON, aussi maître plombier-fontainier à Paris., 1er avril 1632; MC/ET/XIII/15
      Muideblé, Jean
    - MUIDEBLÉ (Jean) maître menuisier demeurant devant les Billettes paroisse Saint-Jean-en-Grève Marie LE FRON, sa femme § Bail d'une maison rue de la Juiverie par. .. comme héritier de défunt Daniel LE FRON, maître plombier-fontainier à Paris., 1er avril 1632; MC/ET/XIII/15
      bail; Muideblé, Jean
    - MENUISIER (Me) MUYDEBLÉ Jean devant les Billettes Marie LE FRON, sa femme § Bail par. ..; Accommodement par. .. Même date, 1er avril 1632; MC/ET/XIII/15
      bail; Muydeblé, Jean; Le Fron, Marie
    - PLOMBIER-FONTAINIER (Me) LE FRON (Innocent) rue de la Juiverie § Même date: Accommodement à. .., 1er avril 1632; MC/ET/XIII/15
      Le Fron, Innocent; plombier
    - CHAUDRONNIER (Me) à Paris, VITRY (Nicolas) § Compte de tutelle, 2 avril 1632; MC/ET/XIII/15
      Vitry,Nicolas
    - VITRY (Nicolas) maître chaudronnier à Paris § Compte entre. .. à cause de Marie CHODRON, défunte, sa femme en secondes noces et Nicolas CHODRON, maître pêcheur à engins, tuteur des enfants de lad. CHODRON et de défunt Noël HUBERT, poissonnier à Paris, son premier mari., 2 avril 1632; MC/ET/XIII/15
      Vitry, Nicolas
    - ORFÈVRE Maître Apprentissage § Mise en apprentissage, par François CHAUDUN, praticien au Palais, pour le temps qu'il reste à expirer de l'apprentissage, de François CHAUDUN son fils chez Toussaint LE RICHE, Jean LE MERCIER, Louis de LA CROIX, Maîtres orfèvres à Paris, avec Claude FREMIN, aussi maître orfèvre à Paris, moyennant 40 livres qui restent à payer de 150 livres., 6 avril 1632; MC/ET/XIII/15
      contrat d'apprentissage; Chaudin, François; Le Riche, Toussaint; Le Mercier, Jean; La Croix, Louis de; Fremin, Claude
    - FREMIN (Claude) maître orfèvre demeurant rue Saint-Germain-de-l'Auxerrois. § Apprentissage de François CHAUDUN chez .., 6 avril 1632; MC/ET/XIII/15
      contrat d'apprentissage; Fremin, Claude
    - ORFÈVRE maître, FREMIN Claude, rue Saint-Germain-de-l'Auxerrois § Apprentissage chez. .., 6 avril 1632; MC/ET/XIII/15
    - MUIDEBLÉ (Jean) maître Menuisier à Paris, demeurant rue et devant les Billettes et Marie LE FRON, sa femme § Constitution par. .. à Elisabeth BOUZARDEAU, veuve de Nicolas BALLET, marchand boucher à Paris, de 75 £. de rente, moyennant 1200 livres., 6 avril 1632; MC/ET/XIII/15
      constitution de rente; Muideblé, Jean
    - MENUISIER (Me) MUYDEBLÉ Jean et Marie LE FRON, sa femme rue des Billettes § Constitution par. .., 6 avril 1632; MC/ET/XIII/15
      Muydeblé, Jean; Le Fron, Marie
    - PLUMASSIER (marchand) HUON (Philippe) Pont Notre Dame, enseigne de l'Echiquier, et Anne LE DUC, sa femme. § Transport par Philippe HUON, 7 avril 1632; MC/ET/XIII/15
      Huon, Philippe
    - TISSUTIERS-RUBANNIERS (la communauté des Mes) § Certificat délivré par les TISSUTIERS-RUBANNIERS bacheliers du métier, à Eustache MONTHOILLE, maître du métier, après avoir examiné un échantillon de faveur., 8 avril 1632; MC/ET/XIII/15
      Tissutiers-Rubanniers, la communauté des Mes
    - CHIRURGIEN ROZON (François) rue de la Grande-Truanderie § Marché de soins par François ROZON, 8 avril 1632; MC/ET/XIII/15
      marché; Rozon, François
    - CERTIFICAT § Certificat d'expertise de faveur de soie délivré par les bacheliers du métier de Tissutier-rubannier à Paris à Eustache MONTHOILLE Maître du métier., 8 avril 1632; MC/ET/XIII/15
      certificat
    - SOINS (marché de) § Promesse par François ROZON chirurgien à Paris, à Claude BINVILLE, compagnon tonnelier à Paris, de le panser et médicamenter jusqu'à parfaite guérison de sa maladie vénérienne et de lui fournir ses vivres et nécessités, moyennant 60 livres., 8 avril 1632; MC/ET/XIII/15
      marché; Soins, marché de
    - DRUET (Isaac) Orfèvre demeurant aux Galeries du Louvre § Obligation d'... envers Robert LE COURT, marchand lapidaire à Paris, de 24 livres pour vente de marchandises d'orfèvrerie., 10 avril 1632; MC/ET/XIII/15
      acte de vente; obligation; Druet, Isaac
    - LAPIDAIRE (marchand) à Paris LE COURT (Robert) § Obligation envers. .., 10 avril 1632; MC/ET/XIII/15
      obligation; Le Court, Robert
    - ORFÈVRE aux Galeries du Louvre, DRUET Isaac § Obligation de. .., 10 avril 1632; MC/ET/XIII/15
      obligation; Druet, Isaac
    - LE COURT (Robert) marchand lapidaire à Paris § Obligation d'Isaac DRUET, orfèvre aux Galeries du Louvre, envers. .., de 24 livres pour vente de marchandises d'orfèvrerie., 10 avril 1632; MC/ET/XIII/15
    - AIGUILLETIERS (Mes) (Association) § Association entre Jacques CALAULT, et Sébastien de LABAUNE, tous deux maîtres aiguilletiers à Paris dans la Cour du Palais, pour le temps qu'ils voudront, au train et trafic de leur métier; ils apporteront chacun la somme de 100 livres et se préviendront 3 mois à l'avance en cas de désistement. (A la suite: 1633, 10 avril, désistement)., 13 avril 1632; MC/ET/XIII/15
    - PEAUX de VEAUX (marché de) § Promesse par Poncelet CERTELET, marchand boucher place aux Veaux à Adrien CHARPENTIER, marchand tanneur au faubourg Saint-Victor, de lui fournir du jour de Pâques dernier jusqu'à carême prenant prochain toutes les PEAUX de VEAUX provenant de son abattis, moyennant 4 livres par douzaines, à compter 13 pour 12., 14 avril 1632; MC/ET/XIII/15
    - VITRIER (Me), BILLON (Louis), rue Saint-Martin § Mise en apprentissage par. .., 17 avril 1632; MC/ET/XIII/15
      contrat d'apprentissage; Billon, Louis
    - Contrat d'apprentissage pour un an au profit de Pierre Simon, compagnon vitrier, entre les maîtres vitriers Louis Billon, demeurant rue Saint-Martin, et Jean Mahaut. Il montrera à Simon ' à peindre du vertz, et les coulleurs ' et s'il a ' quelque besongne de vertz blanc preste, Simon devra y travailler '. Il sera logé, nourri, chauffé et éclairé par son maître., 17 avril 1632; MC/ET/XIII/15
      Documents du Minutier central concernant les peintres, sculpteurs et graveurs au XVIIe siècle (1600-1650), par Marie-Antoinette Fleury et Martine Constans, tome II [études XI à XX, 2445 actes], Paris, Archives nationales, 2010, notice n°1463 (instrument de recherche imprimé dématérialisé, certaines notices sont plus détaillées dans la version intégrale accessible en ligne par la rubrique 'Autres instruments de recherche', voir contexte dans le Plan d’orientation général - Notaires de Paris, guides thématiques du Minutier).
    - VITRIER-PEINTRE sur-VERRES (Apprentissage) § Mise en apprentissage par Louis BILLON, maître vitrier à Paris, pour un an, de Pierre SIMON, compagnon vitrier à Paris, chez Jean MAHAUT, maître vitrier à Paris, qui lui montrera à peindre sur verre, et les couleurs à mettre sur les verres blancs, etc. sans aucun débours., 17 avril 1632; MC/ET/XIII/15
      contrat d'apprentissage; Billon, Louis; Simon, Pierre; Mahaut, Jean
    - VITRIER (compagnon) à Paris, SIMON (Pierre) § Apprentissage de..., 17 avril 1632; MC/ET/XIII/15
      contrat d'apprentissage; Simon, Pierre
    - VITRIER (Me), MAHAUT (Jean), rue Saint-Germain-de-l'Auxerrois § Apprentissage chez. .., 17 avril 1632; MC/ET/XIII/15
    - COMMARE (Pierre) maître serrurier à Paris § Accord entre les héritiers de défunt Jean MOYEN, maître serrurier et Guillemette PAULET, veuve de. .., mère de François COMMARE, décédée, femme dud. Jean MOYEN., 19 avril 1632; MC/ET/XIII/15
      accord; Commare, Pierre
    - PARFUMEUR de la reine mère du roi BASGAPE (Annibal) et Catherine GAMART, sa femme, rue de l'Arbre-Sec § Accord, 19 avril 1632; MC/ET/XIII/15
      accord; Basgape, Annibal
    - BASGAPE (Annibal) marchand parfumeur de la reine mère du Roi, demeurant rue de l'Arbre-Sec et Catherine GAMART, sa femme § Accord d'héritages à cause de défunte Rose BILLERAIZE, veuve de Pierre MOYEN, tante de Catherine GAMART., 19 avril 1632; MC/ET/XIII/15
    - ORFÈVRE maître, LUCAS Antoine, Ile du Palais § Bail de boutique à. .., 19 avril 1632; MC/ET/XIII/15
      bail; Lucas, Antoine
    - ORFÈVRE maître LEFEBURE Paul Ile du Palais § Bail de boutique par. .., 19 avril 1632; MC/ET/XIII/15
      bail; Lefebure, Paul
    - LEFÉBURE (Paul) marchand orfèvre demeurant en l'Ile du Palais § Bail par. .. à Antoine LUCAS, aussi orfèvre à Paris, d'une boutique dépendant de la maison de. .., 19 avril 1632; MC/ET/XIII/15
      bail; Lefébure, Paul
    - SERRURIER (Me) à Paris MOYEN (Jean) et Françoise COMMARE sa femme § Accord entre les héritiers de défunts. .., 19 avril 1632; MC/ET/XIII/15
      accord; Moyen, Jean
    - SERRURIE (Me) à Paris COMMARE (Pierre) § Accord avec Guillemette PAULET, veuve de. .. demeurant Marais du Temple, rue d'Angoumois., 19 avril 1632; MC/ET/XIII/15